臺灣新北地方法院刑事裁定
111年度聲字第1842號
聲  請  人  臺灣新北地方檢察署檢察官
受  刑  人  李耀強


                    （現於寄押法務部○○○○○○○○○○○執行中）
上聲請人因受刑人數罪併罰有二裁判以上，聲請定其應執行之刑
（111 年度執聲字第1334號），本院裁定如下：
    主  文
李耀強因犯如附表所載之罪，所處如附表所載之刑，應執行有期
徒刑貳年玖月。
    理  由
一、本件聲請意旨略以：受刑人李耀強因犯詐欺等案件，先後判
    決確定如附表，並有各該判決附卷可稽，應依刑法第53條、
    第51條第5 款規定，定其應執行之刑，爰依刑事訴訟法第47
    7條第1項聲請裁定定其應執行之刑等語。
二、按數罪併罰，有二裁判以上者，依刑法第51條規定，定其應
    執行之刑，刑法第53條定有明文。次按裁判確定前犯數罪者
    ，併合處罰之。但有下列情形之一者，不在此限：一、得易
    科罰金之罪與不得易科罰金之罪。二、得易科罰金之罪與不
    得易服社會勞動之罪。三、得易服社會勞動之罪與不得易科
    罰金之罪。四、得易服社會勞動之罪與不得易服社會勞動之
    罪。前項但書情形，受刑人請求檢察官聲請定應執行刑者，
    依第51條規定定之，同法第50條亦規定甚明。又按刑事訴訟
    法第370條第2項、第3 項，已針對第二審上訴案件之定應執
    行之刑，明定有不利益變更禁止原則之適用；而分屬不同案
    件之數罪併罰有應更定執行刑之情形，倘數罪之刑，曾經定
    其執行刑，再與其他裁判宣告之刑定其執行刑時，在法理上
    亦應同受此原則之拘束。亦即，另定之執行刑，其裁量所定
    之刑期，不得較重於前定之執行刑加計後裁判宣告之刑之總
    和。而法院於裁量另定應執行之刑時，祇須在不逸脫上開範
    圍內為衡酌，而無全然喪失權衡意義或其裁量行使顯然有違
    比例原則之裁量權濫用之例外情形，並不悖於定應執行刑之
    恤刑目的者，即無違裁量權之內部界限，最高法院104 年度
    台抗字第410 號裁定亦同此旨。
三、經查：受刑人李耀強因犯如附表所示之案件，經法院先後判
    處如附表所示之刑，均經分別確定在案，有各該判決書及臺
    灣高等法院被告前案紀錄表在卷可稽。其中被告所犯如附表
    所示之罪，固分別經判處有得易科罰金之罪與不得易科罰金
    之罪，然受刑人業於民國111年6月28日請求聲請人就如附表
    所示之罪，聲請合併定應執行刑，有定刑聲請切結書乙份在
    卷可按。又附表編號1、2所示之罪，雖經臺灣臺北地方法院
    以111年度聲字第727號裁定定應執行有期徒刑1年5月確定，
    然揆諸前揭最高法院裁定意旨，本件檢察官此部分聲請仍屬
    合法。茲檢察官聲請定其應執行之刑，本院審核認聲請為正
    當，應定其應執行之刑，爰審酌受刑人所犯之各罪類型、行
    為期間、所侵害之法益、行為態樣等情，暨考量受刑人對定
    刑無意見，定其應執行之刑如主文所示。另受刑人所犯如附
    表編號2 所示之罪，其併科罰金刑之部分，因只有一罪宣告
    併科罰金，應與上開所定之應執行刑併執行之，毋庸併定應
    執行刑，附此敘明。
四、依刑事訴訟法第477條第1項，刑法第50條第2 項、第53條、
    第51條第5 款，裁定如主文。
中　　華　　民　　國　　111 　年　　7 　　月　　13　　日
                  刑事第五庭    法　官  胡堅勤
上開正本證明與原本無異　　　　　　　　　
如不服本裁定應於送達後5日內向本院提出抗告狀
                                書記官  林蔚然
中　　華　　民　　國　　111 　年　　7 　　月　　13　　日
附表：
編號  1 2 3 罪名  洗錢防制法 詐欺 詐欺 宣告刑  有期徒刑6月 併科新臺幣20000元 有期徒刑1年1月 有期徒刑1年2月 犯罪日期  109.5.19 110.3.10 109.5.12 偵查(自訴)機關年度案號  新北地檢109年度偵字第26990號、第30318號 臺北地檢110年度偵字第13020號 臺南地檢110年度偵緝字第418號  最後事實審 法 院 新北地院 臺北地院 臺南地院  案 號 110年度金簡字第8號 110年度審訴字第739號 111年度金訴字第114號  判決日 期 110/04/30 111/01/05 111/03/29  確定 判決 法 院 新北地院 臺灣高院 臺南地院  案 號 110年度金簡字第8號 111年度上訴字第598號 111年度金訴字第114號  判 決 確定日 期 110/06/23 111/03/29 111/05/09 是否為得易服社會勞動之案件  是 否 否 備註  新北地檢110年度執字第6026號 臺北地檢111年度執字第1798號 臺南地檢111年度執字第4396號   編號1-2經臺北地院111年度聲字第727號裁定應執行有期徒刑1年5月（臺北地檢111年執更字第778號即臺中地檢111年執更助字第365號）   

編號  4 5  罪名  詐欺 詐欺  宣告刑  有期徒刑1年1月 有期徒刑1年1月  犯罪日期  109.10.7 109.10.7  偵查(自訴)機關年度案號  新北地檢110年度偵緝字第3958號 新北地檢110年度偵緝字第3958號   最後事實審 法 院 新北地院 新北地院   案 號 111年度金訴字第224號 111年度金訴字第224號   判決日 期 111/04/26 111/04/26   確定 判決 法 院 新北地院 新北地院   案 號 111年度金訴字第224號 111年度金訴字第224號   判 決 確定日 期 111/06/08 111/06/08  是否為得易科罰金之案件  否 否  備註  新北地檢111年度執字第5592號 新北地檢111年度執字第5592號